ACORDAO-COMPLETO-2497130

ACÓRDÃO DE RELAÇÃO

ACÓRDÃO DE RELAÇÃO 18434/2021 ATA 38/2021 - SEGUNDA CÂMARA

Acórdão 18434/2021-TCU-Segunda Câmara
VISTO e relacionado este processo relativo ao ato de aposentadoria de Andrea Mildred Prezotto, emitido pelo Instituto Nacional do Seguro Social e submetido a este Tribunal para fins de registro.
Considerando que as análises empreendidas pela Secretaria de Fiscalização de Integridade de Atos e Pagamentos de Pessoal e de Benefícios Sociais - Sefip detectaram a incorporação de 8/10 sem identificar o exercício de função pela interessada em tempo suficiente capaz de justificar a proporção da concessão de referida parcela, que deve ser ajustada para a proporção de 6/10;
considerando que a irregularidade identificada é tema de jurisprudência pacificada desta Corte de Contas;
considerando que a proporção de quintos concedida está incorreta;
considerando que, por meio do Acórdão 1414/2021-TCU-Plenário, este Tribunal fixou entendimento no sentido da possibilidade de apreciação de ato sujeito a registro mediante relação, na forma do artigo 143, inciso II, do Regimento Interno deste Tribunal, nas hipóteses em que a ilegalidade do ato decorra exclusivamente de questão jurídica de solução já pacificada na jurisprudência desta Corte de Contas;
considerando a presunção de boa-fé da interessada; 
considerando que o ato ora examinado deu entrada no TCU há menos de cinco anos; e
considerando, por fim, os pareceres convergentes da Sefip e do Ministério Público de Contas.
ACORDAM os Ministros do Tribunal de Contas da União, reunidos em sessão da Segunda Câmara, com fundamento nos artigos 1º, inciso V, e 39, inciso II, da Lei 8.443/1992, c/c os artigos 17, inciso III, 143, inciso II, 260 e 262 do Regimento Interno, em:
a) considerar ilegal e negar registro ao ato de aposentadoria de Andrea Mildred Prezotto;
	b) expedir as determinações contidas no item 1.7 abaixo:
1. Processo TC-Processo 023.793/2021-0 (APOSENTADORIA) 
	1.1. Interessado: Andrea Mildred Prezotto (XXX.894.478-XX) .
	1.2. Órgão/Entidade: Instituto Nacional do Seguro Social.
	1.3. Relator: Ministro Augusto Nardes.
	1.4. Representante do Ministério Público: Procurador Sergio Ricardo Costa Caribé.
	1.5. Unidade Técnica: Secretaria de Fiscalização de Integridade de Atos e Pagamentos de Pessoal e de Benefícios Sociais (Sefip) .
	1.6. Representação legal: não há.
	1.7. Determinar ao Instituto Nacional do Seguro Social que:
1.7.1. promova, no prazo de quinze dias, a contar da notificação desta decisão, a retificação da parcela de quintos/décimos, uma vez que o seu pagamento da forma como foi deferido viola as regras das Leis 8.911/1994 e 9.624/1998; 
1.7.2. dê ciência, no prazo de quinze dias, a contar da notificação desta decisão, de seu inteiro teor à interessada e a alerte de que o efeito suspensivo proveniente da interposição de eventual recurso junto ao TCU não a eximirá da devolução dos valores percebidos indevidamente, caso o recurso não seja provido;
	1.7.3. encaminhe ao TCU, no prazo de trinta dias, a contar da notificação desta decisão, comprovante da data de ciência do teor desta deliberação pela ex-servidora.

Segunda Câmara

Instituto Nacional do Seguro Social.

Andrea Mildred Prezotto (XXX.894.478-XX).

AUGUSTO NARDES

não há.

Procurador Sergio Ricardo Costa Caribé.

APOSENTADORIA (APOS)

Secretaria de Fiscalização de Integridade de Atos e Pagamentos de Pessoal e de Benefícios Sociais (Sefip).